【裁判字號】    95,交聲,78
【裁判日期】    950316
【裁判案由】    聲明異議
【裁判全文】
臺灣臺中地方法院交通事件裁定          95年度交聲字第78號
原處分機關  交通部公路總局臺中區監理所豐原監理站
異議人即
受處分人    甲○○
上列受處分人因違反道路交通管理處罰條例案件，對於交通部公
路總局臺中區監理所豐原監理站民國九十四年十一月二十九日所
為之裁決（原處分案號：豐監稽違字第裁六三－ＺＢＢ五三五五
七七號裁決書），聲明異議，本院裁定如下：
    主  文
異議駁回。
    理  由
一、原處分機關略以：國道公路警察局第二警察隊造橋分隊以第
    裁六三－ＺＢＢ五三五五七七號違反道路交通管理事件通知
    單，舉發受處分人甲○○所有之車牌號碼三九八九－ＧＡ號
    自用小客車，於民國九十三年九月三日下午七時十九分許，
    行經國道一號南下一一五公里處，因「未保持行車安全距離
    （時速八十九公里，應保持四十公尺，實距不足）」違規。
    受處分人未於應到案日期前到案，復經原舉發機關函覆違規
    屬實，該所遂於九十四年十一月二十九日以豐監稽違字第裁
    六三－ＺＢＢ五三五五七七號裁決書，裁處受處分人罰鍰新
    臺幣六千元，逾期則依裁決書處罰主文規定裁處，於法並無
    不合等語。
二、本件異議人即受處分人甲○○則以：其因長期在外謀生，約
    於九十四年十一月底至十二月初莫名接獲本人因九十三年違
    反道路交通管理條例之罰單，以高額罰款金額為六千元，先
    前開立之罰單及照片寄送之地址為臺中縣石岡鄉金川巷九之
    五八號，其並無簽收，其並未收到任何舉發通知單或有關該
    事實之具體事證，當時罰款金額僅三千元時不寄送，何以相
    隔一年多後，才將罰單寄送至臺中縣豐原市○○路○段一０
    五號之地址，爰聲明異議云云。
三、按汽車行駛於高速公路應依速限標誌指示；汽車行駛高速公
    路，前後兩車之行車安全距離，在正常天候狀況下，依左表
    之規定．．．。不遵守管制之規定者，處汽車駕駛人，處新
    臺幣三千元以上六千元以下罰鍰，高速公路管制規則第五條
    、第六條、道路交通管理處罰條例第三十三條第一項分別定
    有明文。另汽車違反道路交通管理事件，以科學儀器取得違
    規證據資料，足資認定其違規事實者，得逕行舉發之，而逕
    行舉發，應記明車輛牌照號碼、車型等可資辨明之資料，查
    明汽車所有人姓名或名稱、住址，並以該汽車所有人為被通
    知人製單舉發之，由舉發機關送達被通知人；再按送達，不
    能依前二條規定為之者，得將文書寄存送達地之地方自治或
    警察機關，並作送達通知書兩份，一份黏貼於應受送達人住
    居所、事務所、營業所或其就業處所門首，另一份交由鄰居
    轉交或置於該送達處所信箱或其他適當位置，以為送達。前
    項情形，由郵政機關為送達者，得將文書寄存於送達地之郵
    政機關。寄存機關自收受寄存文書之日起，應保存三個月，
    亦為行政程序法第七十四條所明定。再依道路交通管理處罰
    條例第九條第一項規定，本條例所定罰鍰之處罰，受處罰人
    接獲違反道路交通管理事件通知單後，於十五日內得不經裁
    罰，逕依第九十二條第三項之罰鍰基準規定，向指定之處所
    繳納結案；不服舉發事實者，應於十五日內，向處罰機關陳
    述意見；其不依通知所定期限前往指定處所聽候裁決，且未
    依規定期限繳納罰鍰結案或向處罰機關陳述意見者，處罰機
    關得逕行裁決之。
四、經查：本件受處分人即異議人甲○○所有之車牌號碼三九八
    九─ＧＡ號自用小客車於九十三年九月三日下午五時十九分
    許，在國道一號南下一一五公里處，因未保持行車安全距離
    之違規，為國道公路警察局第二警察隊造橋分隊依採證照片
    逕行舉發，並掣開舉發通知單等情，有公警局交字第ＺＢＢ
    五三五五七七號舉發通知單等在卷可稽。是以本件受處人有
    該舉發通知單之違規事實明確，應可認定。本件異議人雖不
    否認有前揭違規事實，惟辯稱：異議人因長期在外謀生，故
    未收受任何舉發通知單或告知，若罰單一送早繳款，請求以
    原裁罰金額三千元處分，爰聲明異議云云。然查前揭舉發通
    知單業由原舉發機關分別於九十三年九月十五日依郵務送達
    方式寄發至受處分人之戶籍地即臺中縣石岡鄉金川巷九之五
    八號，嗣由郵政機關依法為寄存送達，此有戶役政連結作業
    個人除戶資料一張、遷徙紀錄資料三張、個人資料查詢表一
    張及國道高速公路警察局第二警察隊九十四年十二月二十六
    日公警國二交字第０九四０二七三０二九號函影本一張在卷
    可稽，從而，受處分人所有之車號碼三九八九─ＧＡ號自用
    小客車既有前揭違規行為，且舉發單依其當時之戶籍地址寄
    存送達，已生送達之效力。受處分人既有違規之事實及舉發
    通知單已生送達之效力，裁決機關本於職權，依法裁罰，自
    無不當。又裁決機關以異議人因逾期限未到案，復依違反道
    路交通管理事件統一裁罰標準表規定：逾期者，處罰鍰六千
    元，以加重罰鍰方式裁處。然該統一裁罰標準表係依有否自
    動到案裁決及是否期限內繳納及逾期繳納日數而對同一違規
    事實為不同之金額之裁罰。而本件受處分人所應受領之舉發
    違反道路交通事件通知書係依法為寄存送達而生送達之效力
    ，且本件之寄存送達日期為九十三年十月二十九日，是依前
    揭道路交通管理處罰條例第九條第一項規定，受處罰人如不
    服舉發事實，應於十五日內，向處罰機關陳述意見；其不依
    通知所定期限前往指定處所聽候裁決，且未依規定期限繳納
    罰鍰結案或向處罰機關陳述意見者，處罰機關得逕行裁決之
    。從而，原處分機關交通部公路總局臺中區監理所豐原監理
    所本於上開舉發通知單，在未有繳交罰鍰紀錄下據以裁罰，
    於法並無不合。本件異議為無理由，應予駁回。
五、據上論斷，應依道路交通管理處罰條例第八十七條第二項，
    道路交通案件處理辦法第十九條之規定，裁定如主文。
中    華    民    國    95    年    3     月    16    日
                      交通法庭  法  官  陳  葳
上正本證明與原本無異。
如不服本裁定，應於送達後五日內，向本院提出抗告狀。
                                書記官  張雅如
中    華    民    國    95    年    3    月      16   日


司法院資訊處製作；財團法人民間司法改革基金會備份。
